

BENJAMIN MONIOTTE

DÉVELOPPEUR JUNIOR PHP/SYMFONY

A la recherche d'un stage (4 mois minimum) ou CDI. Disponible dès août 2020

COORDONNÉES

- 121 rue Coste 69300 Caluire-et-Cuire
- **1** 06 76 61 57 22
- ⊠ benjamin.moniotte@gmail.com
- in Benjamin Moniotte
- Ben2669

PROFIL

A 30 ans j'ai décidé de me reconvertir dans un secteur passionnant et en constante évolution : le développement web! C'est dans ce but que j'ai rejoins la Wild Code School, où pédagogie inversée et réalisation de projets clients sont au programme. Mon goût pour la logique et la résolution de casse-tête est ainsi mis à contribution tous les jours, ce qui n'est pas pour me déplaire!

CENTRE D'INTÉRÊTS

- Apprendre des langues étrangères
- Culture traditionnelle japonaise
- Littérature d'anticipation
- Histoire / Sociologie / Philosophie
- Ecriture
- Voyages

SOFT SKILLS

- Anglais (courant)
- Japonais (intermédiaire)
- Espagnol (élémentaire)
- Permis B
- Persévérant
- Ouvert d'esprit / Curieux
- Team player
- Télétravail

HARD SKILLS







PHP 7.4 Symfony 4





MvSOL

HTML





EXPÉRIENCES PROFESSIONNELLES

Wild Code School Lyon

• Projet 3 Client/ Dynamique (Symfony, JQuery)

Trouve Ton Board: Site de matching entre startup / conseillers

Projet 2/ Dynamique (MVC simple, PHP, SQL)

SetMind: Site fictif de transfert d'esprit dans un corps de robot

Projet 1/ Statisque (HTML, CSS)

Retro Invader: Site d'argus de jeux vidéos rétros

Manager Adjoint

Stations autoroutières Shell Mougins (06) et Servian (34) (2016 - 2018)

- Management des différentes équipes (carburant / boutique /
- Prise de commande / Gestion des stocks
- Accueil des clients / Encaissement
- Gestion des situations difficiles
- Traitement des caisses

Chargé de rayon

Hypermarché Leclerc Bollène (84)

Comme saisonnier chaque été de 2007 à 2015 En CDI de 2012 à 2013

FORMATIONS

Wild Code School Lyon

Cursus PHP / Symfony (mars 2020 - juillet 2020)

Aix-Marseille Université

LEA anglais-japonais (2013 - 2016)

Faculté de Pharmacie Lyon 1 (2007 - 2009)

Bac S mention Bien (2007)